【裁判字號】    98,訴,402
【裁判日期】    980825
【裁判案由】    偽造文書等
【裁判全文】
臺灣雲林地方法院刑事判決               98年度訴字第402號
公  訴  人  臺灣雲林地方法院檢察署檢察官
被      告  己○○
上列被告因偽造文書等案件，經檢察官提起公訴（98年度偵字第
1042號），被告於準備程序進行中就被訴事實為有罪之陳述，本
院進行簡式審判程序，判決如下：
    主  文
己○○犯毀越安全設備竊盜罪，處有期徒刑柒月。又共同犯行使
偽造私文書罪，處有期徒刑捌月，元長鄉農會取款憑條「存戶簽
章」欄上偽造之「甲○○」署押壹枚沒收。應執行有期徒刑壹年
貳月，元長鄉農會取款憑條「存戶簽章」欄上偽造之「甲○○」
署押壹枚沒收。
    事  實  及  理  由
一、本件係經被告己○○於準備程序進行中就被訴事實為有罪之
    陳述，而經本院合議庭裁定以簡式審判程序審理，則依刑事
    訴訟法第273 條之2 、同法第159 條第2 項之規定，不適用
    傳聞法則有關限制證據能力之相關規定；並得依同法第310
    條之2 之準用同法第454 條之規定製作略式判決書，僅需記
    載犯罪事實、證據名稱及應適用之法條，並得以簡略方式為
    之，合先敘明。
二、犯罪事實：
    (一)己○○意圖為自己不法之所有，於民國98年2 月17日中午
      某時許，利用隔壁鄰居甲○○不在家之機會，前往甲○○
      位於雲林縣元長鄉子茂村子茂26之8 號住處，以持地上石
      頭敲破毀壞甲○○上開住處廚房右側屬於安全設備之玻璃
      窗後，將鎖放下開啟窗戶，再攀爬窗戶進入住宅房間內，
      竊取甲○○所有之中華郵政股份有限公司元長郵局局帳號
      00000000000000號（起訴書誤載為00000000000000號）帳
      戶之存摺1 本、雲林縣元長鄉農會存摺2 本（其中1 本帳
      號為00000000000000號）及甲○○之印章3 個，得手後隨
      即逃逸。
    (二)己○○於竊取甲○○上開存摺及印章得手後，為能順利領
      出帳戶內存款，乃於同日駕駛車牌號碼1588-GE 號自小客
      車，前往嘉義縣新港鄉○○路17號汽車修護場，尋求丁○○、乙○○（丁○○、乙○○被訴部分業經本院分別判處
      有期徒刑6 月、5 月）之同意出面領款，並約定事成之後
      給付每人新臺幣（下同）20,000元，經丁○○、乙○○同
      意後，3 人即共同基於行使偽造私文書及意圖為自己不法
      所有之犯意聯絡，於98年2 月17日下午1 時3 、40分許，
      由己○○駕駛上開自小客車搭載丁○○、乙○○，共同前
      往址設雲林縣元長鄉○○路42號之元長鄉農會提領甲○○
      元長鄉農會帳號00000000000000號帳戶內之金錢，並由己○○在車上等待，丁○○、乙○○2 人則持己○○所交付
      之甲○○元長鄉農會上開帳號之存摺及印章進入元長鄉農
      會，冒用「甲○○」名義，由丁○○在取款憑條上填寫提
      款金額150,000 元，並在「存戶簽章」欄上偽簽「甲○○
      」之署押1 枚，連同存摺及印章交付予農會承辦人員，透
      過不知情之農會承辦人員盜蓋甲○○之印章為印文於取款
      憑條上，而偽造甲○○名義之取款憑條私文書後，據以提
      款而行使之，致使該農會承辦人員不疑有他，陷於錯誤，
      如數給付150,000 元予丁○○、乙○○，足以生損害於甲○○及元長鄉農會帳戶管理之正確性。丁○○、乙○○2
      人領款得逞後，將150,000 元全數交付予己○○，並各自
      受領現金20,000元為代價，己○○盜領所得110,000 元，
      已全數花用殆盡。嗣經甲○○返家發現遭竊後報警處理而
      循線查悉上情。
三、前項犯罪事實，有下列證據可資為佐：
    (一)被告己○○於警詢、偵查及本院審理時之供述。
    (二)同案共犯丁○○、乙○○於警詢、偵查及本院審理時之陳
      述。
    (三)證人即告訴人甲○○於警詢、偵查及本院審理時之證言。
    (四)證人即車牌號碼1588-GE 號自小客車車主丙○○於警詢時
      之證言。
    (五)甲○○出具之贓物認領保管單1 紙（警卷第20頁）。
    (六)監視錄影翻拍照片2 張（警卷第21、23頁）。
    (七)雲林縣元長鄉農會98年3 月16日元農信字第9800854 號函
      文及附件（偵卷第25至37頁）。
    (八)甲○○家中遭毀損窗戶復原之照片、修復單據（偵卷第54
      至59頁）。
四、核被告己○○犯罪事實(一)所為，係犯刑法第321 條第1 項第
    2 款之毀越安全設備竊盜罪；犯罪事實(二)所為，係犯刑法第
    第216 條、第210 條之行使偽造私文書罪及同法第339 條第
    1 項之詐欺取財罪。被告就犯罪事實(二)所示之犯行，與丁○○、乙○○有犯意聯絡及行為分擔，為共同正犯。渠等利用
    不知情之農會承辦人員在取款憑條上盜蓋印章，以偽造上開
    私文書，為間接正犯。其盜取印章持以蓋用，當然產生該印
    章之印文，僅成立盜用印章罪。盜用印章、偽造署押，均為
    偽造私文書之部分行為，偽造後持以行使，偽造之低度行為
    為行使之高度行為所吸收，均不另論罪。被告以一盜領存款
    之行為，同時觸犯行使偽造私文書及詐欺取財2 罪名，為想
    像競合犯，應依刑法第55條之規定從一重之行使偽造私文書
    罪處斷。被告所犯上開2 罪間，犯意各別，行為互異，應予
    分論併罰。爰審酌被告不思循正當途徑取得財物，竟竊取他
    人存摺、印章，進而盜領存款，迄今僅償還告訴人部分金額
    ，及其犯後尚知坦承犯行、犯罪所得、教育程度、職業等一
    切情狀，分別量處如主文所示之刑，並依刑法第51條第5 款
    之規定，定其應執行之刑。同案被告丁○○所偽造之取款憑
    條業經提出行使，交付予元長鄉農會收執而歸其所有，已非
    被告所有之物，不得諭知沒收。惟在上開取款憑條「存戶簽
    章」欄上偽造之「甲○○」署押1 枚，仍應依刑法第219 條
    之規定宣告沒收。
五、據上論斷，應依刑事訴訟法第273 條之1 第1 項、第299 條
    第1 項前段、第310 條之2 、第454 條第1 項，刑法第28條
    、第321 條第1 項第2 款、第216 條、第210 條、第339 條
    第1 項、第55條、第51條第5 款、第219 條，判決如主文。
本案經檢察官戊○○到庭執行職務。
中    華    民    國    98    年    8     月    25    日
                  刑事第四庭    法  官  王  素  珍
以上正本證明與原本無異。
如不服本判決應於收受判決後10日內向本院提出上訴書狀，並應
敘述具體理由；其未敘述上訴理由者，應於上訴期間屆滿後20日
內向本院補提理由書（均須按他造當事人之人數附繕本）。「切
勿逕送上級法院」。
                                書記官  吳  伊  婷
中    華    民    國    98    年    8     月    25    日
附錄本案論罪科刑法條：
中華民國刑法第210條
（偽造變造私文書罪）
偽造、變造私文書，足以生損害於公眾或他人者，處5 年以下有
期徒刑。
中華民國刑法第216條
（行使偽造變造或登載不實之文書罪）
行使第210 條至第215 條之文書者，依偽造、變造文書或登載不
實事項或使登載不實事項之規定處斷。
中華民國刑法第321條第1項第2款
（加重竊盜罪）
犯竊盜罪而有左列情形之一者，處6 月以上5 年以下有期徒刑：
一、於夜間侵入住宅或有人居住之建築物、船艦或隱匿其內而犯
    之者。
二、毀越門扇、牆垣或其他安全設備而犯之者。
三、攜帶兇器而犯之者。
四、結夥三人以上而犯之者。
五、乘火災、水災或其他災害之際而犯之者。
六、在車站或埠頭而犯之者。
前項之未遂犯罰之。
中華民國刑法第339條第1項
（普通詐欺罪）
意圖為自己或第三人不法之所有，以詐術使人將本人或第三人之
物交付者，處5 年以下有期徒刑、拘役或科或併科1 千元以下罰
金。
以前項方法得財產上不法之利益或使第三人得之者，亦同。
前二項之未遂犯罰之。


司法院資訊處製作；財團法人民間司法改革基金會備份。
